---
title: 'transaction_pretreatment - KKBox EDA'
date: '`r Sys.Date()`'
output:
  html_document:
    number_sections: true
    fig_caption: true
    toc: true
    fig_width: 7
    fig_height: 4.5
    theme: cosmo
    highlight: tango
    code_folding: hide
---

## Load libraries and helper functions
```{r, message = FALSE}
# general visualisation
library(needs)
needs(tidyverse,scales,grid,gridExtra,RColorBrewer,corrplot,readr,
        data.table,tibble,tidyr,stringr,forcats,lubridate,ggforce,ggridges)
```

## Load data
```{r warning=FALSE, results=FALSE}
trans <- read_csv('D:/자료실/내 문서/OneDrive - 이화여자대학교/jiseung1216/머신러닝/프로젝트/캐글/wsdm/data/transactions.csv')
trans_v2 <- read_csv('D:/자료실/내 문서/OneDrive - 이화여자대학교/jiseung1216/머신러닝/프로젝트/캐글/wsdm/data/transactions_v2.csv')
trans <- bind_rows(trans,trans_v2)
rm(trans_v2);gc()
```

## payment_plan_days imputation
```{r}
temp <- trans %>% select(actual_amount_paid, payment_plan_days)


temp <- temp %>% arrange(actual_amount_paid,payment_plan_days) %>% 
                  subset(actual_amount_paid!=0 & payment_plan_days!=0 ) %>% 
                  subset(actual_amount_paid>=35)

temp <- temp %>% group_by(actual_amount_paid) %>% 
            summarise(payment_plan_days=as.integer(median(payment_plan_days)))

trans_1 <- trans %>% subset(payment_plan_days==0) %>% select(-payment_plan_days)

trans_1 <- trans_1 %>% left_join(temp)

trans_1$payment_plan_days <- trans_1 %>% with(ifelse(is.na(payment_plan_days),
                                                     as.integer(actual_amount_paid/5),
                                                     payment_plan_days))
temp11 <- trans %>% subset(payment_plan_days!=0)

trans <- bind_rows(trans_1,temp11)
```

## New variables

### 1. event여부(is_event)
```{r}
trans_1 <- trans
trans_1$index <- 1:nrow(trans_1)
temp <- trans_1 %>% group_by(msno) %>% summarise(index=min(index))
temp <- trans[temp$index,]
temp$is_event <- ifelse(temp$actual_amount_paid == 0, 1, 0)
temp <- temp %>% select(msno,is_event)
col_01 <- temp

trans <- trans %>% left_join(col_01,by="msno")
```

## Load data
```{r warning=FALSE, results=FALSE}
test_v2 <- read_csv('D:/자료실/내 문서/OneDrive - 이화여자대학교/jiseung1216/머신러닝/프로젝트/캐글/wsdm/data/sample_submission_v2.csv')
```

```{r}
table_201704 <- test_v2 %>% left_join(trans, by="msno")
table_201704 <- table_201704 %>% arrange(msno,transaction_date,membership_expire_date) %>% select(msno,transaction_date,membership_expire_date,is_churn,everything())
table_201704 <- table_201704 %>% subset(transaction_date>20160400&transaction_date<20170400)
```

```{r}
# month_trans <- read_csv("D:/자료실/내 문서/OneDrive - 이화여자대학교/jiseung1216/머신러닝/프로젝트/캐글/wsdm/data/train_scala_labeled.csv")
# 
# month_trans <- month_trans %>% subset(month_trans$historyCutoff!="20170228")
# 
# .Last.value
```

## Reformating features
```{r}
table_201704 <- table_201704 %>%
  mutate(pay_met = factor(payment_method_id),
         pay_days = factor(payment_plan_days),
         auto_renew = factor(is_auto_renew),
         # is_cancel = factor(is_cancel),
         trans_date = ymd(transaction_date),
         exp_date = ymd(membership_expire_date))

```



### 2.30일 끊은 trans수(pay_30days)
```{r} 
temp <- table_201704 %>%subset(payment_plan_days==30) %>%
                  group_by(msno) %>%
                  summarise(pay_30days = n())
col_02<-temp
```

### 3. 7일 이벤트trans수(pay_7days)
```{r} 
temp <- table_201704 %>% 
              subset(payment_plan_days==7) %>%
              group_by(msno) %>%
              summarise(pay_7days = n())
col_03<-temp
```

### 4.연도별 2015, 2016, 2017년의 payday의 합(2015,2016,2017)
```{r} 
temp <- table_201704 %>% select(msno, membership_expire_date, payment_plan_days)
temp$exp_year <- substr(temp$membership_expire_date,1,4)
 
temp <- temp %>%
  group_by(msno,exp_year) %>%
  summarise(sum_days=sum(payment_plan_days))

temp <- temp %>% dcast(msno~exp_year,value.var="sum_days")
temp <- temp %>% select(msno,`2015`,`2016`,`2017`)
colnames(temp) <- c("msno","payday_sum_2015","payday_sum_2016","payday_sum_2017")
col_04 <- temp
```

### 5. auto_renew평균내면 전체 다renew인지(avg_auto_renew)
```{r} 
temp <-table_201704 %>%
          group_by(msno) %>%
          summarise(avg_auto_renew = mean(is_auto_renew))
col_05<-temp
``` 

### 6. cancel이 있는 애들은 모두 1(is_cancel)
```{r}
temp <- table_201704 %>% group_by(msno) %>% summarise(is_cancel=sum(is_cancel))
temp$is_cancel<-ifelse(temp$is_cancel>0,1,0)
col_06<-temp
```

### 7.사람마다 총 tansaction수(trans_cnt)
```{r}
temp <- table_201704 %>% group_by(msno) %>% summarise(trans_cnt=n())
col_07<-temp
```

### 8.기간 내에서 처음등록한 pay(fst_exp_date), 마지막등록한pay(lst_exp_date), 전체 paydays(sum_paydays), 장기구독(is_continuous)
```{r}
temp <- table_201704 %>% group_by(msno) %>% summarise(fst_exp_date=min(exp_date),
                                               lst_exp_date=max(exp_date),
                                               dur_sub=lst_exp_date-fst_exp_date,
                                               sum_paydays = sum(payment_plan_days))

temp <- temp %>% mutate(per_10_pay_days=sum_paydays*0.3)
temp$is_continuous<-with(temp, ifelse(sum_paydays>60 & abs(dur_sub-sum_paydays)<per_10_pay_days,1,0))
temp <- temp %>% select(msno,fst_exp_date,lst_exp_date,sum_paydays,is_continuous)
col_08<-temp
```

### 9. 캔슬 후 이탈방지쿠폰으로 가격이 낮아진 고객 = > is_cancel_change(cancel_0_to_1_cnt,cancel_1_to_0_cnt)
```{r}
temp <- table_201704 %>% select(msno,is_cancel)
temp1 <- temp
temp <- rbind(temp,c(0,0))
temp1 <- rbind(c(0,0),temp1)
temp <- cbind(temp,temp1)
temp <- temp[temp[,1]==temp[,3],]
colnames(temp)<-c("msno_1","lst_is_cancel","msno_2","ago_is_cancel")
temp <- temp %>% select(msno_1,lst_is_cancel,ago_is_cancel)
colnames(temp)<-c("msno","lst_is_cancel","ago_is_cancel")
temp$cancel_0_to_1 <- ifelse(temp$lst_is_cancel > temp$ago_is_cancel,1,0)
temp$cancel_1_to_0 <- ifelse(temp$lst_is_cancel < temp$ago_is_cancel,1,0)

temp <- temp %>% group_by(msno) %>% 
                  summarise(cancel_0_to_1_cnt=sum(cancel_0_to_1),
                            cancel_1_to_0_cnt=sum(cancel_1_to_0))
col_09<-temp
```

### 10.마지막 exp_date가 2017년 3월이면 3, 2월이면 2, 1월이면 1, 아니면 0(last_exp_month)
```{r}
temp <- table_201704 %>% group_by(msno) %>% summarise(max_exp_date=max(membership_expire_date))
temp$last_exp_month <- ifelse(str_sub(temp$max_exp_date,1,6)=="201703",3,
                            ifelse(str_sub(temp$max_exp_date,1,6)=="201702",2,
                                   ifelse(str_sub(temp$max_exp_date,1,6)=="201701",1,0)))
temp <- temp %>% select(msno,last_exp_month)
col_10<-temp
```

### 11.pay_method 종류별 개수(unique_pay_method_cnt)
```{r}
temp <- table_201704 %>%
  group_by(msno) %>%
  summarise(unique_pay_method_cnt = n_distinct(payment_method_id))
col_11 <- temp
```

### 12. 가장 많이 나온 결제 방법 (max_pay_method)
```{r}
temp <- table_201704 %>% group_by(msno,payment_method_id) %>% summarise(cnt=n())
temp1 <- temp %>% group_by(msno) %>% summarise(max_cnt=max(cnt)) 
temp <- temp %>% inner_join(temp1)
temp <- temp %>% subset(cnt == max_cnt)
temp <- temp %>% select(msno,payment_method_id)
temp <- temp %>% group_by(msno) %>% summarise(max_pay_method = max(payment_method_id))
col_12 <- temp
```

### 13. 결제일자와 실제 구독일자의 차이 (diff_trans_exp)
```{r}
table_201704 <- table_201704 %>% mutate( diff_trans_exp  = abs(trans_date + payment_plan_days - exp_date) )
table_201704_1 <- table_201704 %>% subset(is_cancel==0)
table_201704_1$diff_trans_exp <- as.numeric(table_201704_1$diff_trans_exp)
temp <- table_201704_1 %>% group_by(msno) %>% summarise(mean_diff_trans_exp = mean(diff_trans_exp))
col_13 <- temp
```

### 14. amt_per_day
```{r}
temp <- table_201704 %>% select(msno,actual_amount_paid, payment_plan_days)
temp <- temp %>% mutate(amt_per_day = actual_amount_paid / payment_plan_days)
temp <- temp %>% group_by(msno) %>% summarise(amt_per_day = mean(amt_per_day))
temp <- temp %>% select(msno, amt_per_day)
col_14 <- temp
```

```{r}
# trans_df <- read_csv('D:/자료실/내 문서/OneDrive - 이화여자대학교/jiseung1216/머신러닝/프로젝트/캐글/wsdm/data/trans_df.csv')
# temp <- trans_df %>% left_join(col_14)
# 
# trans_df <- temp
# write.csv(trans_df,"D:/자료실/내 문서/OneDrive - 이화여자대학교/jiseung1216/머신러닝/프로젝트/캐글/wsdm/data/trans_df.csv", row.names = FALSE)
```

## Removing trash variables
```{r}
# rm(temp)
# rm(temp1)
```

## New table with New variables
```{r}
temp <- col_02 %>% full_join(col_03) %>% 
  full_join(col_04) %>% full_join(col_05)%>% full_join(col_06) %>% 
  full_join(col_07) %>% full_join(col_08) %>% full_join(col_09) %>% 
  full_join(col_10) %>% full_join(col_11) %>% full_join(col_12) %>% 
  full_join(col_13) %>% full_join(col_14)
temp$payday_sum_2015<-ifelse(is.na(temp$payday_sum_2015),0,temp$payday_sum_2015)
temp$payday_sum_2016<-ifelse(is.na(temp$payday_sum_2016),0,temp$payday_sum_2016)
temp$payday_sum_2017<-ifelse(is.na(temp$payday_sum_2017),0,temp$payday_sum_2017)
temp$cancel_0_to_1_cnt<-ifelse(is.na(temp$cancel_0_to_1_cnt),0,temp$cancel_0_to_1_cnt)
temp$cancel_1_to_0_cnt<-ifelse(is.na(temp$cancel_1_to_0_cnt),0,temp$cancel_1_to_0_cnt)
temp$pay_30days<-ifelse(is.na(temp$pay_30days),0,temp$pay_30days)
temp$pay_7days<-ifelse(is.na(temp$pay_7days),0,temp$pay_7days)
temp$mean_diff_trans_exp<-ifelse(is.na(temp$mean_diff_trans_exp),0,temp$mean_diff_trans_exp)
temp$amt_per_day<-ifelse(is.na(temp$amt_per_day),0,temp$amt_per_day)
# temp[is.na(temp)]=0

trans_df <- temp
write.csv(trans_df,"D:/자료실/내 문서/OneDrive - 이화여자대학교/jiseung1216/머신러닝/프로젝트/캐글/wsdm/data/table_201704.csv", row.names = FALSE)
```

## Load data
```{r warning=FALSE, results=FALSE}
test_v2 <- read_csv('D:/자료실/내 문서/OneDrive - 이화여자대학교/jiseung1216/머신러닝/프로젝트/캐글/wsdm/data/sample_submission_v2.csv')
```

```{r}
trans_df <- read_csv('D:/자료실/내 문서/OneDrive - 이화여자대학교/jiseung1216/머신러닝/프로젝트/캐글/wsdm/data/table_201704.csv')
```

```{r}
table_201703 <- test_v2 %>% left_join(trans_df, by="msno")
```

```{r}
members_df <- read_csv('D:/자료실/내 문서/OneDrive - 이화여자대학교/jiseung1216/머신러닝/프로젝트/캐글/wsdm/data/members_v3.csv')

train <- table_201703 %>% left_join(members_df, by="msno")
```

```{r}
train_df <- train
```

```{r}
train_df$fst_exp_date <- as.numeric(gsub("-","",train_df$fst_exp_date))
train_df$lst_exp_date <- as.numeric(gsub("-","",train_df$lst_exp_date))
train_df$gender <- ifelse(train_df$gender == "female" ,1, 0)

train_df$is_churn <- as.factor(train_df$is_churn)

train_df$gender <- train_df %>% with(ifelse(is.na(gender),1.5,
                                            ifelse(gender=="female",1,0)))

train_df$bd <- train_df %>% with(ifelse(bd >10 & bd < 100, bd, 28)) #28 is median(bd)

train_df[is.na(train_df)]<-0

write.csv(train_df,"D:/자료실/내 문서/OneDrive - 이화여자대학교/jiseung1216/머신러닝/프로젝트/캐글/wsdm/data/table_201704.csv",row.names=FALSE)
```

```{r}
test<-read_csv("D:/자료실/내 문서/OneDrive - 이화여자대학교/jiseung1216/머신러닝/프로젝트/캐글/wsdm/data/table_201704.csv")
write.csv(test,"D:/자료실/내 문서/OneDrive - 이화여자대학교/jiseung1216/머신러닝/프로젝트/캐글/wsdm/data/table_test_df_201704.csv",row.names=FALSE)
```
